---
layout: default
title: 9. januar 2013
author: bjorn
---


* toc
{:toc}

Fremmøte
--------

### Tilstede

-   1. trinn: Silje Sivertsen
-   3. trinn: Tove Hanselmann, Helene Aure
-   4. trinn: Bjørn Dalland
-   5. trinn: Irene Mo Sætre
-   6. trinn: Johnny Li, Vibeke Birkeland
-   7. trinn: Ingvill Halland Ørnsrud
-   Tom Ahmt

Saker
-----

### Fotografering for 1. og 7. Klasse

-   Tom sender mail som han har mottatt om fotografering
-   1. og 7. klasse finner selv fotograf

### Rydding

Har mottatt mail fra skolen om at det må ryddes i rom som FAU disponeres
på skolen da skolen trenger mer lagringsplass FAU tar en opprydning på
«batterirommet» og de skapene som de disponerer der

### TV –aksjonen

-   For få bøssebærere som stilte noe som medførte at noen måtte ta
    flere ruter og det måtte ringes rundt til venner og kjente for å
    høre om de kunne stille og ta en rute
-   Vurdere å ha 4 navn fra hver klasse til neste år der den fjerde på
    listen er back-up og kan ringes til hvis det er behov
-   Fikk inn mindre penger enn de tidligere årene, vurdere å endre
    tidspunkt for oppstart fra klokken 12:00 til klokken 13:00
-   Skal få oppdaterte og laminerte kart fra Frivillighetssentralen

### Juleavslutning

-   Bra show fra elevene i gymsalen
-   Kurvfest fungerte ok i de fleste klassene

### Navn på «Mobbegruppen»

-   Forslag om å døpe om fra «Mobbegruppe» til «Hjelpegruppen»
-   Det må defineres/spesifiseres hva gruppen skal beskjeftige seg med
    slik at dette kna legges ut på FAU/skolens hjemmeside som
    informasjon

### 17. mai

-   Askøy fotballklubb må kontaktes da boder etc. som de har ansvaret
    for har behov for vedlikehold/reparasjon.
-   Behov for å fornye 17. mai feiringen, trenger innspill på nye
    aktiviteter (tautrekking, elevkveld på 17. mai etc.)
-   Oppfordre de som er ansvarlig for premier om å prøve å kjøpe inn
    andre/ bedre premier. Høre med det lokale næringslivet om de har
    noen premier som de kan sponse oss med