---
layout: referat
title: 07. september 2015
author: krisol
tags:
    - valg
    - arbeidsoppgavelister
    - elevkvelder
    - eventuelt
nextmeeting: mandag 12. oktober kl. 18.00
---

* toc
{:toc}



Fremmøte
--------

### Tilstede:

1\. trinn
: Stina Lindelid
: Yvonne Hovland

2\. trinn
: Kristin (Kikki) Solheim
: Ulf Johnsen

3\. trinn
: Bente Blindheim Liabø

4\. trinn
: Bård-Inge Heggholmen
: Svenn-Egil Dahl
: Synnøve Standal Torgilstveit

5\. trinn
: Siw Waagen Jakobsen
: Barbro Eikemo

6\. trinn
: Ikke representert

7\. trinn
: Ikke representert



### Valg

Leder			
: Kristin (Kikki) Solheim (2. trinn)

Nestleder
: Bente Blindheim Liabø (3. trinn)

Kasserer
: Ulf Johnsen (2. trinn)

Su og Sau
: Kristin (Kikki) Solheim (2. trinn)

KFU
: Yvonne Hovland (1. trinn)


Trafikkutvalget
: Mariann Petersen (1. trinn)
: Siw Waagen Jakobsen (5.trinn)

_Trafikkutvalget har fått sin første oppgaver på møtet:_

- Det skal lages et skriv med henstilling til foreldre/foresatte om hvorledes man bør opptre i bringe/hente situasjonen.
- Da det er kommet nye retningslinjer for når et barn skal få begynne å sykle til skolen ber Trygg Trafikk om at det orienteres til alle foreldre/foresette at barn ikke skal sykle til skolen før i femte klasse. Det anbefales også at elever som skal sykle til skolen tar sykkelknappen.

TV-aksjonen
: Ulf Johnsen (2. trinn)
: Mariann Petersen (2.trinn)

_Ulf sørger for å kalle inn til et møte med Bente for å få overlevert erfaringer og diverse fra aksjonen i fjor._



### Orientering om arbeidsoppgavelister

Kristin hadde en orientering om lister vedrørende arbeidsoppgaver skal fylles ut. Hver foreldre/foresatt setter seg opp på to aktiviteter de skal være med på i løpet av skoleåret. 17. mai blir en egen liste som kommer utenom (og blir levert ut senere)


### Fastsettelse av elevkvelder

_Følgende datoer blir det elevkvelder:_

- 21\. oktober
- 24\.november
- 18\.februar
- 19\.april.


### Eventuelt

- **Nettvett.** Det anbefales at alle klassekontaktene tar opp temaet på foreldremøtene som er like om hjørnet. Prøv om mulig å få enighet bland foreldre/foresatte om når elevene skal få hvilke tilganger og ikke minst at man lærer dem å bruke de sosiale media de eventuelt får tilgang til.
- **Den ene.** Det ble snakket litt omkring hvilke ordninger skolen har i forhold til mobbing.
- **Org.nr til FAU.** Etter å ha lest tilbakemelding fra brønnøysundregistrene, jobber vi ikke videre med å få eget org.nr til FAU. Vi hører heller med skolen om ikke vi kan bruke deres konto på Storcash.




**Neste møte: mandag 12. oktober kl. 18:00 – 20:00.**
