'' Enkelte tegn er feil etter konvertering fra pdf og trenger å fikses. tt er blitt til I etc. ([[Bruker:Victor|Victor]]) ''

==Tilstede==

* Victor Nystad
* Ola Hiis Berg
* Øystein Solheim
* Janicke Andersen
* Kåre Sletten
* Ine Sture

==Saker==

===ORIGO===
*Alle som er medlem i FAU bør gå inn og registrere seg som medlem. FAU i 2008/09 benyIet deIe neIstedet akRvt, og har posiRv erfaring med det. Derfor ønskelig at vi gjør bruk av det også skoleåret 2009/10.
* Dersom neIstedet blir brukt opRmalt, vil medlemmene i FAU få melding om når det er innlegg som alle bør se på. Det blir også færre mail.

''Konklusjon: De som er medlem i FAU går inn og registrerer seg som medlem.''

===Skolens hjemmeside===
Representanter i FAU blir saI opp. Telefonnummeret og mailadresser Rl medlemmene blir saI opp eIer avtale med den enkelte.

===INNSAMLINGSAKSJONEN===
* I år er det organisasjonen Care som er formålet. Kåre SleIen er rodeleder ved vår skole.
* En konkluderer med at det fra skolens side sendes ut mail Rl alle foreldrene. En bruker innkommet mail fra Care.
* Videre føres klassekontaktenes mailadresse på slik at de som melder seg Rl å være bøssebærer gir direkte beskjed Rl klassekontaktene. Disse står igjen ansvarlig for å ta kontakt med Kåre SleIen og melde fra hvem som er bøssebærer fra sin klasse. Det må gis en svarfrist Rl foreldrene. Får ikke klassen nok folk som melder seg som bøssebærere (2-­‐3 stykker), er det klassekontaktene som må skaffe deIe. En oppfordrer alle Rl å ringe de som har meldt seg å minne dem på at de skal ut å gå ÅRETS VIKTIGSTE SØNDAGSTUR.

===ELEVKVELD===
* Det er innkalt Rl møte 15.10.09. Det er 3 og 6 trinn som står ansvarlig for arrangementet. En tar sikte på å avvikle elevkvelden 29.10.09. Ine sender mail Rl rektor om deIe.
* VikRg å få gode ruRner på økonomi og overlevering av penger Rl kasserer. Janicke sjekker med Kiwi om et kort vi må ha for å slippe å betale kontant.

===JULEFEST===
* Det er 1 og 5 trinn som er ansvarlig for deIe. Øystein står ansvarlig for at arbeidet seIes i gang. Det må tas en dialog med skolen om hva og hvordan deres engasjement skal være.
* Skolekorpset skal ha sin avslutning 14.12.09, og en ber om at det tas hensyn Rl dato ved valg av dag.

===TRAFIKKDAG===
* Ansvarlig 2 og 3 trinn.
* FåI kr.10.000,-­‐ i Rlskudd fra Fylkestrafikksikkerhetsrådet.
* Victor sjekker om det er saI frist for når beløpet skal være benyIet. Det er Victor og Janicke som står ansvarlig for å få arbeidet iverksaI. Janicke sjekker med Siv Waagen som stod ansvarlig for deIe forrige skoleår.

===JUNGELBOKEN===
* Mangler innbetaling fra flere klasser for kjøp av DVD plate. Alle skal betale inn Rl FAU konto. Det vil bli lagt ut info om kontonummer på skolens hjemmeside. Victor tar opp med rektor i forhold Rl om skolens lærere kan skrive en kort info om at det skal betales og at det fortsaI er DVD plater å få kjøpt.

===SFO===
* Det er kommet en forespørsel fra foreldre om å kunne få en ukes/månedplan.
* En ønsker svært gjerne at en slik plan legges på skolens hjemmeside.
* Det er også et ønske om en gjennomgang av innholdet og tenkningen bak de akRvitetene som er på SFO.

''Konklusjon: Victor tar deIe med Rl Samarbeidsutvalget.''

===SKILTING UTENFOR SKOLEN===
Det har vært en dialog vedrørende deIe. Skilt blir flyIet bort Rl rundkjøringen. Det vil bli saI opp underskilt som sier at det er lovlig med 15 minuIer av/ påsRgning/ parkering i perioden 07.00-­‐17.00. Ut over deIe vil det være mulig å stå parkert langs skolens side. Vi regner med at skolen vil sende ut informasjon om deIe.
Når det gjelder parkeringsplassen nedenfor skolen, vil det komme opp skilt at deIe er forbeholdt skolens personale.

===SU MØTE===
Det er kommet en del Rlbakemeldinger om at TUBA LUBA lesebøker som skolen benyIer ikke er like godt likt av alle foreldre. Noen av oppgavene er vanskelig å forstå, og det er derfor svært vikRg at lærer i faget sender ut informasjon slik at foreldrene vet hva som skal gjøres hjemme i forhold Rl lekser.

''Konklusjon: Victor tar saken videre Rl SU.''

===Dugnad/lekeapparater===
* Det er kommet reaksjoner på at det er foreldre som skal seIe deIe opp på dugnad. Noen kjenner Rl systemet og hvordan deIe fungerer i forhold Rl lovverket. Slik de har kjenneskap Rl deIe, bør en lese lovverket, og få en ens praksis om hvordan deIe skal gjøres i Askøyskolen.
''Konklusjon: Victor tar deIe med Rl SU. Saken bringes også Rl KFU for om mulig få en gjennomgang av regelverk og en ens prosedyre om hvordan deIe skal være i Askøyskolene.''

===Smilejesrapportene===
* En ønsker å få en Rlbakemelding på hvordan skolen vurderer bruk av deIe verktøyet. Virker det, eller virker det ikke.
* En ønsker at en felles metode som PALLS blir taI opp i KFU. Kan deIe eller en annen metode være et felles verktøy Rl bruk i alle kommunens skoler? Er det mulig å få personer fra Kleppe skole som kan komme og informere KFU i forhold Rl hvordan en jobber, og ikke minst ta en gjennomgang av de resultatene en har fåI så langt.

===Loppemarked===
Kan deIe være noe en sammen med andre kan arrangere? DeIe vil bli taI opp ved et seinere møte.

===NYTT MØTE===

Det blir nyI møte 05.11.2009 klokken 18.30.

''Ine Sture<br>Referent''