== Fremmøte ==

=== Tilstede ===

* 1. trinn: Liv Pettersen
* 2. trinn: Tom Ahmt
* 3. trinn: Aina Bondehagen, Victor Nystad
* 4. trinn: Irene Mo Sæthre
* 5. trinn: Janicke Andersen
* 6. trinn: May Britt Varøy
* 7. trinn: Therese Graawe


=== Fraværende ===

* 1. trinn: Solfrid Grindheim
* 2. trinn: Therese Kristoffersen
* 4. trinn: Tove Hanselmann
* 5. trinn: May Britt Dumben
* 6. trinn: Eirik Jakobsen
* 7. trinn: Bjørn Rasmussen

== Saker ==


=== Valg av referent (sekretær) ===

Vervet går på rundgang. Liv Pettersen referent i dag


=== Bruk av mailinglisten ===

Det blir for mye mail som går ut til alle, men vi får mer konstruktive møter da alt er diskutert på mail. 

Vi må bi flinkere til å skrive i emnefeltet hva det gjelder, hvilke grupper, så kan de som ikke har noe med det slette de. Hvis man svarer på en mail ang. f.eks elevkveld må man ikke skrive informasjon om annet emne. Alle grupper får få mailadressene til de andre i gruppen og sende interne meldinger som angår dem der. Da slipper alle vi andre å få så mye unønvendig informasjon

=== Status foreldreoppgaver ===

Mange har satt seg opp på ulike oppgaver.  Foreldreoppgaver må vare klar 2 uker før det aktuelle arrangemanget. Legg det inn i listene på Wiki, men navn, elev, telefonnummer og mai. Dette blir gjort om til et exel ark som de diverse ledergruppene kan bruke. Skolen må komme med datoer for div arrangement tidlig på høst slik at det kan bli tatt med på første foreldremøte. Trafikkdag skal vi ordne vakter og folk som baker til neste år.


=== Avstemming over fast leirskole ===

Det er ønske fra FAU at skolen velger en fast leirskole for Florvåg, og at dette vil bli gjeldende fra neste år.


=== 17. mai midler fra musikken (oppfølging fra forrige møte) ===

Kommer tilbake med informasjon når musikk og fotball har hatt møte.  Arbeidsgruppen må ha et møte.


=== Valg av arbeidsgruppeledere ===

* Nærmiljø - Tom Ahmt 
* Elevkveld - Tove Hanselmann
* Juleavslutning - Liv Pettersen
* 17. mai - Victor Nystad
* Tv Aksjon - Irene Mo Sætre
* Politisk og trafikkutvalg - Aktiveres ved behov

Leder av gruppen skal dokumentere på Wiki-en hvordan man organiserer og fordeler oppgaver.

Vi fortsetter med at leder og nestleder er med i SU med ombyttede verv.


=== Introduksjon til wiki redigering ===

Victor innkaller til et møte 27.10 kl 17.30 Alle må ta med egen pc.


== Eventuelt == 

=== Nyhetsbrev ===

Fau bør sende ut nyhetsbrev til alle foreldre med link til Wiki og informasjon om hva vi jobber med. Gjerne 4 ganger i året. Ha med presentasjon av FAU medlemmer.


''Liv Pettersen, <br> referent''