==Fremmøte==

===Tilstede===
*1. trinn: Silje Sivertsen
*3. trinn: Tove Hanselmann, Helene Aure
*4. trinn: Bjørn Dalland
*5. trinn: Irene Mo Sætre
*6. trinn: Johnny Li, Vibeke Birkeland
*7. trinn: Ingvill Halland Ørnsrud
*Tom Ahmt

 
==Saker==

===Fotografering for 1. og 7. Klasse===
*Tom sender mail som han har mottatt om fotografering
*1. og 7. klasse finner selv fotograf
                                        
===Rydding===
Har mottatt mail fra skolen om at det må ryddes i rom som FAU disponeres på skolen da skolen trenger mer lagringsplass
FAU tar en opprydning på «batterirommet» og de skapene som de disponerer der

===TV –aksjonen===
*For få bøssebærere som stilte noe som medførte at noen måtte ta flere ruter og det måtte ringes rundt til venner og kjente for å høre om de kunne stille og ta en rute
*Vurdere å ha 4 navn fra hver klasse til neste år der den fjerde på listen er back-up og kan ringes til hvis det er behov
*Fikk inn mindre penger enn de tidligere årene, vurdere å endre tidspunkt for oppstart fra klokken 12:00 til klokken 13:00
*Skal få oppdaterte og laminerte kart fra Frivillighetssentralen

===Juleavslutning===
*Bra show fra elevene i gymsalen
*Kurvfest fungerte ok i de fleste klassene

===Navn på «Mobbegruppen»===
*Forslag om å døpe om fra «Mobbegruppe» til «Hjelpegruppen»
*Det må defineres/spesifiseres hva gruppen skal beskjeftige seg med slik at dette kna legges ut på FAU/skolens hjemmeside som informasjon

===17. mai===
*Askøy fotballklubb må kontaktes da boder etc. som de har ansvaret for har behov for vedlikehold/reparasjon.
*Behov for å fornye 17. mai feiringen, trenger innspill på nye aktiviteter (tautrekking, elevkveld på 17. mai etc.)
*Oppfordre de som er ansvarlig for premier om å prøve å kjøpe inn andre/ bedre premier. Høre med det lokale næringslivet om de har noen premier som de kan sponse oss med


Mvh Bjørn